Inventaris van de Handelingen van de Eerste en Tweede Kamer der Staten-Generaal over de jaren 1814-2015
Nationaal Archief, Den Haag
- Verslagen van de Handelingen der Staten-Generaal 1945-1952, E.
  - Zitting 1948-1949., 21 september 1948 - 17 september 1949; 772-779
    - Bijlage A, rijksbegroting voor 1949, gedrukt stuk 1000, 778-779
      - , Hoofdstuk IX - XIV en A - J; Wet op de Middelen; Lijst der stukken [ontbreekt]; Register [ontbreekt]; Bericht voor de binder [ontbreekt]; 779
  - Zitting 1949-1950., 20 september 1949 - 16 september 1950; 780-788
    - , Naamlijsten der leden en der ministers; Verenigde vergadering tot opening van de zitting; Verenigde vergadering, 28 februari en 28 maart 1950; Verslag (Eerste Kamer); Aanhangsel tot het Verslag (Eerste Kamer); 780
    - , Bijlagen Eerste Kamer (genummerd); Bijlagen Eerste Kamer (ongenummerd); Bijlage A (Eerste Kamer), rijksbegroting voor 1950, gedrukt stuk 1400; Lijst van blanco eindverslagen; 781
    - Verslag (Tweede Kamer) blz. 3 - 1296, 782
    - , Verslag (Tweede Kamer) blz. 1297 - 2508; Verenigde vergadering tot sluiting van de zitting; Aanhangsel tot het Verslag (Tweede Kamer); 783
    - , Bijlagen verenigde vergadering (genummerd) 1; Bijlagen Tweede Kamer (genummerd) 100 - 1485; 784
    - Bijlagen Tweede Kamer (genummerd) 1486 - 1655, 785
    - Bijlagen Tweede Kamer (genummerd) 1656 - 1805, 786
    - Bijlage A, rijksbegroting voor 1950, gedrukt stuk 1400, 787-788
      - , Nota betreffende de toestand van 's Rijks financiën; Lijst der stukken; Hoofdstuk I - VIII; 787
      - , Hoofdstuk IX - XIV en A - K; Wet op de Middelen; Register [ontbreekt]; Bericht voor de binder [ontbreekt]; 788
  - Zitting 1950-1951., 19 september - 15 september 1951; 789-797
    - , Naamlijsten der leden en der ministers; Verenigde vergadering tot opening van de zitting; Verslag (Eerste Kamer); Aanhangsel tot het Verslag (Eerste Kamer); 789
    - , Bijlagen Eerste Kamer (genummerd); Bijlagen Eerste Kamer (ongenummerd); Bijlage A (Eerste Kamer), rijksbegroting voor 1950, gedrukt stuk 1400; Lijst van blanco eindverslagen; 790
    - Verslag (Tweede Kamer) blz. 3 - 1067, 791
    - , Verslag (Tweede Kamer) blz. 1069 - 2572; Verenigde vergadering tot sluiting van de zitting; Aanhangsel tot het Verslag (Tweede Kamer); 792
    - Bijlagen Tweede Kamer (genummerd) 41 - 1955, 793
    - Bijlagen Tweede Kamer (genummerd) 1956 - 2130, 794
    - Bijlagen Tweede Kamer (genummerd) 2131 - 2296, 795
    - Bijlage A, rijksbegroting voor 1951, gedrukt stuk 1900, 796-797
      - , Nota betreffende de toestand van 's Rijks financiën; Hoofdstuk I - VIII; 796
      - , Hoofdstuk IX - XIV en A - K; Wet op de Middelen; Lijst der stukken [ontbreekt]; Register [ontbreekt]; Bericht voor de binder [ontbreekt]; 797
  - Zitting 1951-1952., 18 september 1951 - 12 juli 1952; 798-806
    - , Naamlijsten der leden en der ministers; Verenigde vergadering tot opening van de zitting; Verslag (Eerste Kamer); Aanhangsel tot het Verslag (Eerste Kamer); 798
    - , Bijlagen Eerste Kamer (genummerd); Bijlagen Eerste Kamer (ongenummerd); Bijlage A (Eerste Kamer), rijksbegroting voor 1952, gedrukt stuk 2300; Lijst van blanco eindverslagen; 799
    - Verslag (Tweede Kamer) blz. 3 - 1286, 800
    - , Verslag (Tweede Kamer) blz. 1287 - 2385; Verenigde vergadering tot sluiting van de zitting; Aanhangsel tot het Verslag (Tweede Kamer); 801
    - Bijlagen Tweede Kamer (genummerd) 45 - 2367, 802
    - Bijlagen Tweede Kamer (genummerd) 2368 - 2510, 803
    - Bijlagen Tweede Kamer (genummerd) 2511 - 2628, 804
    - Bijlage A, rijksbegroting voor 1952, gedrukt stuk 2300, 805-806
      - , Nota betreffende de toestand van 's Rijks financiën; Hoofdstuk I - VIII; 805
      - , Hoofdstuk IX - XIV en A- K; Wet op de Middelen; Lijst der stukken [ontbreekt]; Register [ontbreekt]; Bericht voor de binder [ontbreekt]; 806
- Verslagen van de Handelingen der Staten-Generaal, in drieën verdeeld 1952-1963, F.
  De Handelingen 1952-1963 zijn ook digitaal te raadplegen, zie de website Overheid.nl.
  De Handelingen zijn vanaf de zitting 1952 (15 juli 1952) tot een met de zitting 1962-1963 (1 juni 1963) in kleiner formaat gedrukt en verdeeld in drie delen, elk bevattende het verslag, het aanhangsel en de bijlagen over onderwerpen die door bepaalde ministeries behandeld zijn:
  draad (formele verslag), Algemene Zaken, Financiën, Buitenlandse Zaken, Uniezaken en Overzeese Rijksdelen (later Zaken Overzee), Oorlog en Marine (later Defensie)
  Justitie, Binnenlandse Zaken, Onderwijs, Kunsten en Wetenschappen
  Economische Zaken, Landbouw Voedselvoorziening en Visserij, Sociale Zaken, Wederopbouw en Volkshuisvesting, Verkeer en Waterstaat en Maatschappelijk Werk
  Deze drie delen kunnen uit meer dan één band bestaan.
  In de zittingsjaren 1952 – 1962/1963 zijn de begrotingsstukken verdeeld over de delen I, II en III.
  - Buitengewone Zitting 1952., 15 juli 1952 - 13 september 1952; 807
    - , Naamlijsten der leden en der ministers en staatssecretarissen; Verenigde vergadering tot opening van de buitengewone zitting; Verslag (Eerste Kamer); Verenigde vergadering tot sluiting van de buitengewone zitting; Aanhangsel tot het Verslag (Eerste Kamer); Bijlagen Eerste Kamer (genummerd); Deel I, Verslag (Tweede Kamer) blz. 3 - 31; Deel I, Aanhangsel tot het Verslag (Tweede Kamer); Deel I, Bijlagen Tweede Kamer (genummerd) 2167 - 2744; Deel I, Bijlage A, rijksbegroting voor 1952, gedrukt stuk 2300, Hoofdstuk III; Deel II, Verslag (Tweede Kamer) blz. 2003 - 2018; Deel II, Aanhangsel tot het Verslag (Tweede Kamer); Deel II, Bijlagen Tweede Kamer (genummerd) 2071 - 2742; Deel III, Verslag (Tweede Kamer) blz. 3003 -3004; Deel III, Aanhangsel tot het Verslag (Tweede Kamer); Deel III, Bijlagen Tweede Kamer (genummerd) 81 - 2739; Deel III, Bijlage A, rijksbegroting voor 1952, gedrukt stuk 2300, Hoofdstuk IX B en XI; Register; Bericht voor de binder; 807
  - Zitting 1952-1953., 16 september 1952 - 12 september 1953; 808-809
    - , Naamlijsten der leden en der ministers en staatssecretarissen; Verenigde vergadering tot opening van de zitting; Verslag (Eerste Kamer); Aanhangsel tot het Verslag (Eerste Kamer); 808
    - , Bijlagen Eerste Kamer (genummerd); Bijlagen Eerste Kamer (ongenummerd); Lijst van blanco eindverslagen; 809
  - Zitting 1952-1953, Deel I., 16 september 1952 - 12 september 1953; 810
    - , Verslag (Tweede Kamer) blz. 3 - 1040; Verenigde vergadering tot sluiting van de zitting; Aanhangsel tot het Verslag (Tweede Kamer); Bijlagen Tweede Kamer (zie bij deel III); 810
  - Zitting 1952-1953, Deel II., 16 september 1952 - 12 september 1953; 811
    - , Verslag (Tweede Kamer) blz. 2003 - 2940; Aanhangsel tot het Verslag (Tweede Kamer); Bijlagen Tweede Kamer (zie bij deel III); 811
  - Zitting 1952-1953, Deel III., 16 september 1952 - 12 september 1953; 812-818
    Bij de bijlagen van de Tweede Kamer is het onduidelijk bij welk deel het hoort. Ze zijn als één serie bij deel III geplaatst.
    - , Verslag (Tweede Kamer) blz. 3003 - 3770; Aanhangsel tot het Verslag (Tweede Kamer); 812
    - Bijlagen Tweede Kamer (genummerd) 35 - 2742, 813
    - Bijlagen Tweede Kamer (genummerd) 2800 Hoofdstuk I - IX A, 814
    - Bijlagen Tweede Kamer (genummerd) 2800 Hoofdstuk IX B - 2800 K, 815
    - Bijlagen Tweede Kamer (genummerd) 2801 - 2866, 816
    - Bijlagen Tweede Kamer (genummerd) 2866 - 2946, 817
    - , Bijlagen Tweede Kamer (genummerd) 2947 - 3107; Register [ontbreekt]; Bericht voor de binder [ontbreekt]; 818
  - Zitting 1953-1954., 15 september 1953 - 18 september 1954; 819-820
    - , Naamlijsten der leden en der ministers en staatssecretarissen; Verenigde vergadering tot opening van de zitting; Verslag (Eerste Kamer); Aanhangsel tot het Verslag (Eerste Kamer); Verenigde vergadering tot sluiting van de zitting; 819
    - , Bijlagen Eerste Kamer (genummerd); Bijlagen Eerste Kamer (ongenummerd); Lijst van blanco eindverslagen; 820
  - Zitting 1953-1954, Deel I., 15 september 1953 - 18 september 1954; 821-823
    - , Verslag (Tweede Kamer) blz. 3 - 1487; Aanhangsel tot het Verslag (Tweede Kamer); 821
    - Bijlagen Tweede Kamer (genummerd) 827 - 3200 I, 822
    - Bijlagen Tweede Kamer (genummerd) 3204 - 3602, 823
  - Zitting 1953-1954, Deel II., 15 september 1953 - 18 september 1954; 824-826
    - , Verslag (Tweede Kamer) blz. 2003 - 2591; Aanhangsel tot het Verslag (Tweede Kamer); 824
    - Bijlagen Tweede Kamer (genummerd) 38 - 3200 G, 825
    - Bijlagen Tweede Kamer (genummerd) 3202 - 3604, 826
  - Zitting 1953-1954, Deel III., 15 september 1953 - 18 september 1954; 827-829
    - , Verslag (Tweede Kamer) blz. 3003 - 4259; Aanhangsel tot het Verslag (Tweede Kamer); 827
    - Bijlagen Tweede Kamer (genummerd) 636 - 3200 K, 828
    - , Bijlagen Tweede Kamer (genummerd) 3201 - 3595; Register [ontbreekt]; Bericht voor de binder [ontbreekt]; 829
  - Zitting 1954-1955., 21 september 1954 - 17 september 1955; 830-831
    - , Naamlijsten der leden en der ministers en staatssecretarissen; Verenigde vergadering tot opening van de zitting; Verslag (Eerste Kamer); Aanhangsel tot het Verslag (Eerste Kamer); 830
    - , Bijlagen Eerste Kamer (genummerd); Bijlagen Eerste Kamer (ongenummerd); Lijst van blanco eindverslagen [ontbreekt]; 831
  - Zitting 1954-1955, Deel I., 21 september 1954 - 17 september 1955; 832-834
    - , Verslag (Tweede Kamer) blz. 3 - 1292; Verenigde vergadering tot sluiting van de zitting; Aanhangsel tot het Verslag (Tweede Kamer); 832
    - Bijlagen Tweede Kamer (genummerd) 827 - 3700 I, 833
    - Bijlagen Tweede Kamer (genummerd) 3708 - 4080, 834
  - Zitting 1954-1955, Deel II., 21 september 1954 - 17 september 1955; 835-837
    - , Verslag (Tweede Kamer) blz. 2003 - 3000; Aanhangsel tot het Verslag (Tweede Kamer); 835
    - Bijlagen Tweede Kamer (genummerd) 1430 - 3700 G, 836
    - Bijlagen Tweede Kamer (genummerd) 3701 - 4078, 837
  - Zitting 1954-1955, Deel III., 21 september 1954 - 17 september 1955; 838-840
    - , Verslag (Tweede Kamer) blz. 3003 -3910; Aanhangsel tot het Verslag (Tweede Kamer); 838
    - Bijlagen Tweede Kamer (genummerd) 1680 - 3700 XII, 839
    - , Bijlagen Tweede Kamer (genummerd) 3700 XII A - 4079; Register [ontbreekt]; Bericht voor de binder [ontbreekt]; 840
  - Zitting 1955-1956., 20 september 1955 - 30 juni 1956; 841-842
    - , Naamlijsten der leden en der ministers en staatssecretarissen [ontbreekt]; Verenigde vergadering tot opening van de zitting; Verslag (Eerste Kamer); Aanhangsel tot het Verslag (Eerste Kamer); 841
    - , Bijlagen Eerste Kamer (genummerd); Bijlagen Eerste Kamer (ongenummerd); Lijst van blanco eindverslagen [ontbreekt]; 842
  - Zitting 1955-1956, Deel I., 20 september 1955 - 30 juni 1956; 843-845
    - , Verslag (Tweede Kamer) blz. 3 - 1101; Verenigde vergadering tot sluiting van de zitting; Aanhangsel tot het Verslag (Tweede Kamer); 843
    - Bijlagen Tweede Kamer (genummerd) 915 - 4100 I, 844
    - Bijlagen Tweede Kamer (genummerd) 4104 - 4376, 845
  - Zitting 1955-1956, Deel II., 20 september 1955 - 30 juni 1956; 846-848
    - , Verslag (Tweede Kamer) blz. 2003 - 2745; Aanhangsel tot het Verslag (Tweede Kamer); 846
    - Bijlagen Tweede Kamer (genummerd) 1107 - 4100 E, 847
    - Bijlagen Tweede Kamer (genummerd) 4101 - 4375, 848
  - Zitting 1955-1956, Deel II., 20 september 1955 - 30 juni 1956; 849-851, 2242
    - , Verslag (Tweede Kamer) blz. 3003 - 4069; Aanhangsel tot het Verslag (Tweede Kamer); 849
    - Bijlagen Tweede Kamer (genummerd) 1589 - 4100 XI, 850
    - Bijlagen Tweede Kamer (genummerd) 4100 XII - 4373, 851
    - , Register; Bericht voor de binder; 2242
  - Buitengewone Zitting 1956., 3 juli 1956 - 15 september 1956; 852
    - , Naamlijsten der leden en der ministers en staatssecretarissen [ontbreekt]; Verenigde vergadering tot opening van de buitengewone zitting; Verslag (Eerste Kamer); Verenigde vergadering tot sluiting van de buitengewone zitting; Aanhangsel tot het Verslag (Eerste Kamer); Bijlagen Eerste Kamer (genummerd); Bijlagen Eerste Kamer (ongenummerd); Lijst van blanco eindverslagen [ontbreekt]; Deel I, Verslag (Tweede Kamer) blz. 3 - 47; Deel I, Aanhangsel tot het Verslag (Tweede Kamer); Deel I, Bijlagen Tweede Kamer (genummerd) 1167 - 4460; Deel II, Verslag (Tweede Kamer) blz. 2003 - 2040; Deel II, Aanhangsel tot het Verslag (Tweede Kamer); Deel II, Bijlagen Tweede Kamer (genummerd) 3884 - 4455; Deel III, Verslag (Tweede Kamer) blz. 3003; Deel III, Aanhangsel tot het Verslag (Tweede Kamer); Deel III, Bijlagen Tweede Kamer (genummerd) 4100 - 4458; Register [ontbreekt]; Bericht voor de binder [ontbreekt]; 852
  - Zitting 1956-1957, van 18 september 1956 - 14 september 1957, 853-854
    - , Verenigde vergadering tot opening van de zitting; Verslag (Eerste Kamer); Aanhangsel tot het Verslag (Eerste Kamer); 853
    - , Bijlagen Eerste Kamer (genummerd); Bijlagen Eerste Kamer (ongenummerd); Lijst van blanco eindverslagen; 854
  - Zitting 1956-1957, Deel I., 18 september 1956 - 14 september 1957; 855-857
    - , Verslag (Tweede Kamer) blz. 3 - 1105; Verenigde vergadering tot sluiting van de zitting; Aanhangsel tot het Verslag (Tweede Kamer); 855
    - Bijlagen Tweede Kamer (genummerd) 2332 - 4500 I, 856
    - Bijlagen Tweede Kamer (genummerd) 4501 - 4823 (R 73), 857
  - Zitting 1956-1957, Deel II., 18 september 1956 - 14 september 1957; 858-860
    - , Verslag (Tweede Kamer) blz. 2003 - 2838; Aanhangsel tot het Verslag (Tweede Kamer); 858
    - Bijlagen Tweede Kamer (genummerd) 2079 - 4500 G, 859
    - Bijlagen Tweede Kamer (genummerd) 4513 - 4825, 860
  - Zitting 1956-1957, Deel III., 18 september 1956 - 14 september 1957; 861-863, 2243
    - , Verslag (Tweede Kamer) blz. 3003 - 3943; Aanhangsel tot het Verslag (Tweede Kamer); 861
    - Bijlagen Tweede Kamer (genummerd) 2479 - 4500 XII A, 862
    - Bijlagen Tweede Kamer (genummerd) 4500 B - 4822, 863
    - , Register en naamlijsten der leden en der ministers en staatssecretarissen; Bericht voor de binder; 2243
  - Zitting 1957-1958, 17 september 1957 - 13 september 1958, 864
    - , Verenigde vergadering tot opening van de zitting; Verslag (Eerste Kamer); Aanhangsel tot het Verslag (Eerste Kamer); Bijlagen Eerste Kamer (genummerd); Bijlagen Eerste Kamer (ongenummerd); Lijst van blanco eindverslagen; 864
  - Zitting 1957-1958, Deel I, 17 september 1957 - 13 september 1958, 867-869
    - , Verslag (Tweede Kamer) blz. 3 - 1137; Verenigde vergadering tot sluiting van de zitting; Aanhangsel tot het Verslag (Tweede Kamer); 867
    - Bijlagen Tweede Kamer (genummerd) 2332 - 4900 I, 868
    - Bijlagen Tweede Kamer (genummerd) 4902 - 5299, 869
  - Zitting 1957-1958, Deel II, 17 september 1957 - 13 september 1958, 865, 870-872
    - , Verslag (Eerste Kamer); Aanhangsel tot het Verslag (Eerste Kamer); Bijlagen Eerste Kamer (genummerd); Lijst van blanco eindverslagen; 865
    - , Verslag (Tweede Kamer) blz. 2003 - 2644; Aanhangsel tot het Verslag (Tweede Kamer); 870
    - Bijlagen Tweede Kamer (genummerd) 2329 - 4900 G, 871
    - Bijlagen Tweede Kamer (genummerd) 4901 - 5291, 872
  - Zitting 1957-1958, Deel III, 17 september 1957 - 13 september 1958, div.nrs.
    - , Verslag (Eerste Kamer); Aanhangsel tot het Verslag (Eerste Kamer); Bijlagen Eerste Kamer (genummerd); Lijst van blanco eindverslagen; 866
    - , Verslag (Tweede Kamer) blz. 3003 - 4066; Aanhangsel tot het Verslag (Tweede Kamer); 873
    - Bijlagen Tweede Kamer (genummerd) 2479 - 4900 L, 874
    - Bijlagen Tweede Kamer (genummerd) 4904 - 5298, 875
    - , Register en naamlijsten der leden en der ministers en staatssecretarissen; Bericht voor de binder; 2244
  - Zitting 1958-1959., 16 september 1958 - 19 maart 1959; 876-877
    - , Verenigde vergadering tot opening van de zitting; Verslag (Eerste Kamer); Aanhangsel tot het Verslag (Eerste Kamer); 876
    - , Bijlagen Eerste Kamer (genummerd); Bijlagen Eerste Kamer (ongenummerd); Lijst van blanco eindverslagen [ontbreekt]; 877
  - Zitting 1958-1959, Deel I., 16 september 1958 - 19 maart 1959; 878-879
    - , Verslag (Tweede Kamer) blz. 3 - 673; Verenigde vergadering tot sluiting van de zitting; Aanhangsel tot het Verslag (Tweede Kamer); 878
    - Bijlagen Tweede Kamer (genummerd) 4424 - 5463, 879
  - Zitting 1958-1959, Deel II., 16 september 1958 - 19 maart 1959; 880-881
    - , Verslag (Tweede Kamer) blz. 2003 - 2481; Aanhangsel tot het Verslag (Tweede Kamer); 880
    - Bijlagen Tweede Kamer (genummerd) 2395 - 5460, 881
  - Zitting 1958-1959, Deel III., 16 september 1958 - 19 maart 1959; 882-883, 2245
    Achter bijlagen deel III (band 883) bevindt zich een lijst van stukken, m.b.t. bijlagen Tweede Kamer deel II
    - , Verslag (Tweede Kamer) blz. 3003 - 3658; Aanhangsel tot het Verslag (Tweede Kamer); 882
    - Bijlagen Tweede Kamer (genummerd) 3848 - 5462, 883
    - , Register en naamlijsten der leden en der ministers en staatssecretarissen; Bericht voor de binder; 2245
  - Buitengewone Zitting 1959., 24 maart 1959 - 12 september 1959; 884-886
    - , Verenigde vergadering tot opening van de buitengewone zitting; Verslag (Eerste Kamer); Aanhangsel tot het Verslag (Eerste Kamer); Bijlagen Eerste Kamer (genummerd); Bijlagen Eerste Kamer (ongenummerd); Lijst van blanco eindverslagen; 884
    - , Verenigde vergadering tot sluiting van de buitengewone zitting; Deel I, Verslag (Tweede Kamer) blz. 3 - 335; Deel II, Verslag (Tweede Kamer) blz. 2003 - 2041; Deel III, Verslag (Tweede Kamer) blz. 3003 - 3037; Deel I, Aanhangsel tot het Verslag (Tweede Kamer); Deel II, Aanhangsel tot het Verslag (Tweede Kamer); Deel III, Aanhangsel tot het Verslag (Tweede Kamer); 885
    - , Deel I, Bijlagen Tweede Kamer (genummerd) 3823 - 5606; Deel II, Bijlagen Tweede Kamer (genummerd) 3771 - 5603; Deel III, Bijlagen Tweede Kamer (genummerd) 3823 - 5605; Register en naamlijsten der leden en der ministers en staatssecretarissen [ontbreekt]; Bericht voor de binder [ontbreekt]; 886
  - Zitting 1959-1960., 15 september 1959 - 17 september 1960; 887-888
    - , Verenigde vergadering tot opening van de zitting; Verslag (Eerste Kamer); Aanhangsel tot het Verslag (Eerste Kamer); 887
    - , Bijlagen Eerste Kamer (genummerd); Bijlagen Eerste Kamer (ongenummerd); Lijst van blanco eindverslagen; 888
  - Zitting 1959-1960, Deel I., 15 september 1959 - 17 september 1960; 889-891
    - , Verslag (Tweede Kamer) blz. 3 - 1258; Verenigde vergadering tot sluiting van de zitting; Aanhangsel tot het Verslag (Tweede Kamer); 889
    - Bijlagen Tweede Kamer (genummerd) 3107 - 5700 VIII, 890
    - Bijlagen Tweede Kamer (genummerd) 5700 XIII - 6043, 891
  - Zitting 1959-1960, Deel II., 15 september 1959 - 17 september 1960; 892-894
    - , Verslag (Tweede Kamer) blz. 2003 - 2863; Aanhangsel tot het Verslag (Tweede Kamer); 892
    - Bijlagen Tweede Kamer (genummerd) 1124 - 5700 G, 893
    - Bijlagen Tweede Kamer (genummerd) 5708 - 6049, 894
  - Zitting 1959-1960, Deel III., 15 september 1959 - 17 september 1960; 895-897, 2246
    - , Verslag (Tweede Kamer) blz. 3003 - 4056; Aanhangsel tot het Verslag (Tweede Kamer); 895
    - Bijlagen Tweede Kamer (genummerd) 4727 - 5700 XI, 896
    - Bijlagen Tweede Kamer (genummerd) 5700 XII - 6048, 897
    - , Register en naamlijsten der leden en der ministers en staatssecretarissen; Bericht voor de binder; 2246
  - Zitting 1960-1961., 20 september 1960 - 16 september 1961; 898-899
    - , Verenigde vergadering tot opening van de zitting; Verslag (Eerste Kamer); Aanhangsel tot het Verslag (Eerste Kamer); 898
    - , Bijlagen Eerste Kamer (genummerd); Bijlagen Eerste Kamer (ongenummerd); Lijst van blanco eindverslagen; 899
  - Zitting 1960-1961, Deel I., 20 september 1960 - 16 september 1961; 900-902
    - , Verslag (Tweede Kamer) blz. 3 - 1149; Verenigde vergadering tot sluiting van de zitting; Aanhangsel tot het Verslag (Tweede Kamer); 900
    - Bijlagen Tweede Kamer (genummerd) blz. 4273 - 6100 M, 901
    - Bijlagen Tweede Kamer (genummerd) blz. 6101 - 6485, 902
  - Zitting 1960-1961, Deel II., 20 september 1960 - 16 september 1961; 903-905
    - , Verslag (Tweede Kamer) blz. 2003 - 2874; Aanhangsel tot het Verslag (Tweede Kamer); 903
    - Bijlagen Tweede Kamer (genummerd) 2597 - 6100 VI, 904
    - Bijlagen Tweede Kamer (genummerd) 6100 A - 6487, 905
  - Zitting 1960-1961, Deel III., 20 september 1960 - 16 september 1961; 906-908, 2247
    - , Verslag (Tweede Kamer) blz. 3003 - 4277; Aanhangsel tot het Verslag (Tweede Kamer); 906
    - Bijlagen Tweede Kamer (genummerd) 4233 - 6100 X, 907
    - Bijlagen Tweede Kamer (genummerd) 6100 XI - 6488, 908
    - , Register en naamlijsten der leden en der ministers en staatssecretarissen; Bericht voor de binder; 2247
  - Zitting 1961-1962., 19 september 1961 - 15 september 1962; 909-911
    - , Verenigde vergadering tot opening van de zitting; Verslag (Eerste Kamer); 909
    - Aanhangsel tot het Verslag (Eerste Kamer), 910
    - , Bijlagen Eerste Kamer (genummerd); Bijlagen Eerste Kamer (ongenummerd); Lijst van blanco eindverslagen; 911
  - Zitting 1961-1962, Deel I., 19 september 1961 - 15 september 1962; 912-914
    - , Verslag (Tweede Kamer) blz. 3 - 1289; Verenigde vergadering tot sluiting van de zitting; Aanhangsel tot het Verslag (Tweede Kamer); 912
    - Bijlagen Tweede Kamer (genummerd) 4573 - 6500 L, 913
    - Bijlagen Tweede Kamer (genummerd) 6501 - 6833, 914
  - Zitting 1961-1962, Deel II., 19 september 1961 - 15 september 1962; 915-917
    - , Verslag (Tweede Kamer) blz. 2003 - 3000 I; Aanhangsel tot het Verslag (Tweede Kamer); 915
    - Bijlagen Tweede Kamer (genummerd) 4572 - 6500 F, 916
    - Bijlagen Tweede Kamer (genummerd) 6502 - 6834, 917
  - Zitting 1961-1962, Deel III., 19 september 1961 - 15 september 1962; 918-920, 2248
    - , Verslag (Tweede Kamer) blz. 3003 - 4071; Aanhangsel tot het Verslag (Tweede Kamer); 918
    - Bijlagen Tweede Kamer (genummerd) 4727 - 6500 XV, 919
    - Bijlagen Tweede Kamer (genummerd) 6500 XVI - 6832, 920
    - , Register en naamlijsten der leden en der ministers en staatssecretarissen; Bericht voor de binder; 2248
  - Zitting 1962-1963., 18 september 1962 - 1 juni 1963; 921-922
    - , Verslag (Eerste Kamer); Aanhangsel tot het Verslag (Eerste Kamer); 921
    - , Bijlagen Eerste Kamer (genummerd); Bijlagen Eerste Kamer (ongenummerd); Lijst van blanco eindverslagen; 922
  - Zitting 1962-1963, Deel I., 18 september 1962 - 1 juni 1963; 923-925
    - , Verenigde vergadering tot opening van de zitting; Verslag (Tweede Kamer) blz. 3 - 993; Verenigde vergadering tot sluiting van de zitting; Aanhangsel tot het Verslag (Tweede Kamer); 923
    - Bijlagen Tweede Kamer (genummerd) blz. 4108 - 6900 IX B, 924
    - Bijlagen Tweede Kamer (genummerd) blz. 6900 X - 7212, 925
  - Zitting 1962-1963, Deel II., 18 september 1962 - 1 juni 1963; 926-928
    - , Verslag (Tweede Kamer) 2003 - 2541; Verslag openbare commissievergaderingen C 2001 - C 2222; Aanhangsel tot het Verslag (Tweede Kamer); 926
    - Bijlagen Tweede Kamer (genummerd) 2079 - 6900 VII B, 927
    - Bijlagen Tweede Kamer (genummerd) 6900 VIII - 7211, 928
  - Zitting 1962-1963, Deel III., 18 september 1962 - 1 juni 1963; 929-931, 2249
    - , Verslag (Tweede Kamer) blz. 3003 - 4048; Verslag openbare commissievergaderingen C 3001 - C 3072; Aanhangsel tot het Verslag (Tweede Kamer); 929
    - Bijlagen Tweede Kamer (genummerd) 5155 - 6900 XIV, 930
    - Bijlagen Tweede Kamer (genummerd) 6900 XV - 7203, 931
    - , Register en naamlijsten der leden en der ministers en staatssecretarissen; Bericht voor de binder; 2249
- Verslagen van de Handelingen der Staten-Generaal 1963-2015, G.
  De Handelingen 1963 tot heden zijn ook digitaal te raadplegen, zie de website Overheid.nl (tot 1995) en Overheid.nl (vanaf 1995).
  - Buitengewone Zitting 1963., 5 juni 1963 - 14 september 1963; 932, 2250